# 一票否决权

提问人：cpab 时间：2018-01-06 23:29:01
公司A与其母公司B及母公司控制的子公司C共同出资成立了合伙企业，A出资60%，B及C出资40%。 合伙企业经营范围为为公司A日后进入新的领域，选择优质的公司。 投资由投委会决定，在投资决策委员会中A有 2 名，B及C派有 3 名，决议达到50%以上有效，但A有一票否决权。 合伙企业按出资比例分配利润及亏损。
请教： A公司承担了合伙企业的主要风险报酬，在投委会中虽只有 2 票，低于50%，但有一票否决权，A与B的业务大致相同，给A一票否决权，可能是想让A控制合伙企业，让A并表。 A公司与其母公司成立的合伙企业，A由母公司控制，A公司的风险报酬主要是由母公司承担，A公司可以以承担了合伙企业的主要风险及报酬，及在投委会中的一票否决权，即可主导投委会，而判断A可以控制合伙企业吗？ 觉得不行。除非是A享有的一票否决权的理由是合理的，如：A在管理合伙企业投资方向的企业有优势。 我的理解对吗？
谢谢！

回答人：chenyiwei
这种情况的判断可能比较复杂，建议关注：A在投资决策委员会中的实质性话语权；A能否控制该基金的退出通道，是否承诺在基金退出时按预先确定的价格收购其投资，或者有优先购买权等。 其实这类架构有很大问题。如果A不控制该合伙企业，则存在关联方交易和同业竞争问题；如果A控制该合伙企业，则意味着该合伙企业的对外投资直接体现在A的合并报表中了，起不到“孵化”“培育”的效果。

提问人：cpab 时间：2018-01-28 23:30:24
拥有一票否决权的投资方，享有所投资标的企业/合伙企业的权力的理解 1 、 首先判断享有的一票否决权，是否为保护性的权力，如是则不是实质性权力。如：享有固定收益，享有按固定价格的退出权。即不承担所投资企业/合伙企业的资产减负债后的剩余的风险和报酬。本质上为债权性投资，故不享有重大影响，也不享有控制。 2 、 如享有的一票否决权属于实质性的权利，如在对所投资企业/合伙企业的回报产生重大影响的活动的决策机构，董事会或投资决策委员会中享有一票否决权，且该否决权没有特别的限制，可对董事会/投资决策委员会表决的所有事项，享有否决权。此一票否决权为实质性权利，此时看持有一票否决权的投资方，其在董事会/投资决策委员会中的提议，如他方反对时，提议不能通过，则为重大影响，如能通过，则为控制。 我对拥有一票否决权的投资方，其享有权力的理解是对的吗？谢谢！

回答人：chenyiwei
你的理解基本合理。但是，“时看持有一票否决权的投资方，其在董事会/投资决策委员会中的提议，如他方反对时，提议不能通过”，这种情况可能是重大影响，也可能是共同控制，关键区别在于是否与另一股东组成“一致行动体”，该“一致行动体”是否取得了对被投资方的控制权，组成该“一致行动体”的各方是否在协商一致的基础上共同采取行动。